# 请教陈版主，联合拍摄电影的财务处理

提问人：小 红 帽茁壮成 长 时间：2021-04-17 17:33:04
甲公司与电影制片厂联合拍摄一部纪念影片。
甲公司负责委托相关部门到国家新闻出版广电总局电影局办理纪念影片的报审、批复以及完成片的审查工作。（电影制片厂协助）
主要创作人员由双方共同协商。
甲公司的享有的 权 利利：：
1 、享有影片拍摄权和拍摄完成的影片以及衍生品的版权
2 、享有单位和个人的署名权
3 、享有对该片的主创人员确认权、摄制预算的审核权和拍摄组经费使用监督权
电 影制片厂享有的 权 利利：
1 、享有该片单位和个人的署名权
2 、享有影片拍摄权和拍摄完成的影片以及衍生品的版权
该片甲公司投入拍摄金额 1000 万，电影制片厂无投入。
该片所有收益首先用于甲公司还本。甲公司还本后有盈余，按8:2比例在甲公司和电影制片厂之间进行分配
不知道，甲公司应该如何进行会计处理呢？
您在这个链接的回答：
https://bbs.esnai.com/forum.php? ... A%C5%C4%B5%E7%D3%B0可可 视 情况列入其他流 动/ 非流非流 动资产 （（或可供出售金融 资产 ），），不能列入 长 期股期股 权 投投 资 。分回款 项时 首先冲首先冲减减投投 资 本金本金（（即即 该项资产 的的 账 面价面价值 ），），将将 账 面价面价 值 冲冲减减 为 零后零后 继续 收到的款 项 确确 认为 投投 资 收益收益，，期末期末 对 尚未回收的成本 进 行行减减 值测试 。。
同时也搜索到高金平老师的一片文章 好像高金平老师的意思是：分回收入的时候 确认收入 同时结转成本
[http://shuo.news.esnai.com/article/201812/184194.shtml](http://shuo.news.esnai.com/article/201812/184194.shtml)
还麻烦陈版主指点，谢谢！

回答人：chenyiwei
这个案例还是要首先区分哪一方具备对项目的主导权（甲公司还是电影制片厂），从主帖情况看，甲公司负责委托相关部门到国家新闻出版广电总局电影局办理纪念影片的报审、批复以及完成片的审查工作，并承担全部制作资金，享有享有影片拍摄权和拍摄完成的影片以及衍生品的版权，制片厂一方只是提供拍摄服务和获取分成。因此甲公司对该项目具有主导权的可能性较大。此时甲公司应将该项目的全部收入、成本和支出等纳入其报表，归属制片厂的制作费和收益分成作为成本。也就是理论上应由甲公司来确认项目的收入、成本。